【裁判字號】    95,易,1460
【裁判日期】    970930
【裁判案由】    恐嚇取財等
【裁判全文】
臺灣高雄地方法院刑事判決              95年度易字第1460號
公  訴  人  臺灣高雄地方法院檢察署檢察官
被      告  丙○○
                    （現於臺灣高雄監獄執行中）
            甲  ○
            乙○○
上列被告因恐嚇取財等案件，經檢察官提起公訴（94年度偵字第
22567 、22964 、23259 、23420 號、95年度偵字5538號），被
告於準備程序就被訴事實為有罪之陳述，經本院合議庭裁定由受
命法官獨任行簡式審判程序，判決如下：
    主  文
丙○○共同連續犯詐欺取財罪，處有期徒刑陸月，減為有期徒刑
月，如易科罰金，以銀元佰元即新臺幣玖佰元折算壹日。扣
案門號0000000000號（含SIM 卡）行動電話壹支、未扣案門號00
00000000號（含SIM 卡）行動電話壹支、未扣案門號0000000000
號（含SIM 卡）行動電話壹支、未扣案門號0000000000號（含SI
M 卡）行動電話壹支、未扣案門號0000000000號（含SIM 卡）行
動電話壹支，均沒收。
甲○共同連續犯詐欺取財罪，處有期徒刑肆月，減為有期徒刑貳
月，如易科罰金，以銀元佰元即新臺幣玖佰元折算壹日。扣案
門號0000000000號（含SIM 卡）行動電話壹支、未扣案門號0000
000000號（含SIM 卡）行動電話壹支、未扣案門號0000000000號
（含SIM 卡）行動電話壹支、未扣案門號0000000000號（含SIM
卡）行動電話壹支、未扣案門號0000000000號（含SI M卡）行動
電話壹支，均沒收。
乙○○共同連續犯詐欺取財罪，累犯，處有期徒刑肆月，減為有
期徒刑貳月，如易科罰金，以銀元佰元即新臺幣玖佰元折算壹
日。扣案門號0000000000號（含SIM 卡）行動電話壹支、未扣案
門號00 00000000 號（含SIM 卡）行動電話壹支、未扣案門號00
00000000號（含SIM 卡）行動電話壹支、未扣案門號0000000000
號（含SIM 卡）行動電話壹支、未扣案門號0000000000號（含SI
M 卡）行動電話壹支，均沒收。
    事  實
一、乙○○前因偽造文書案件經法院判處有期徒刑7 月確定，並
    於民國92年4 月27日執行完畢。緣丁○○（另行審結）與丙○○意圖為自己不法之所有，共同基於詐欺取財之概括犯意
    ，自92年2 月起，由丁○○出資並統籌策劃以丙○○為被保
    險人向附表編號1 至21所示之各家保險公司投保繳納保費，
    俟保險契約生效後，以附表編號1 至21犯罪事實欄所示不實
    之意外傷害住院，藉住院取得就醫證明，向各投保之保險公
    司申請理賠訛詐理賠金。其詐欺方式係由丁○○以其資金替
    丙○○投保壽險，利用壽險實支實付給付項目可向保險公司
    領取住院所花費之診療費用，再搭配投保多家意外醫療、高
    日額住院險等，由丁○○以其所有之門號0000000000號手機
    撥打丙○○持用之門號0000000000號行動電話，聯絡丙○○
    至所約定之醫院附近，由丁○○以鐵湯匙蓄意加工將丙○○
    之手部、腿部、後頸等部位刮至紅腫成新傷勢狀態，或由丙○○自行加工製造外傷後，依丁○○所選定之如附表所示之
    醫院就醫，就醫時向診治醫生稱係騎機車摔傷等意外事故成
    傷，有頭暈、嘔吐之腦震盪病況要求住院觀察，藉醫生不察
    判定有腦震盪之虞需觀察治療得以在醫院多日住院，由丙○○自行住院或由丁○○安排綽號「文仔」之成年男子頂替丙○○住院，住院所需醫療費用由丁○○負責支付，俟出院後
    申請醫院住院診斷證明、醫療費用收據等證明單據，交由丁○○連同填載不實交通事故、意外傷害之保險理賠申請書，
    據向如附表所示之保險公司申請理賠訛詐理賠金，約定丙○○住院1 天可獲新臺幣（下同）2000元至3000元之酬勞；嗣
    丙○○承上開詐欺取財之概括犯意遊說同具犯意聯絡之丙○○任職之「成仁企業有限公司」負責人乙○○出資為同具犯
    意聯絡之該公司業務員甲○（原名莊大興）向附表編號22、
    23所示之保險公司投保後，由丙○○請丁○○安排甲○於附
    表編號22所示之時間以上開手法至五塊厝醫院住院後經向附
    表編號22、23所示保險公司訛詐理賠金。丙○○並持用上開
    行動電話與甲○所有並持用之未扣案門號0000000000行動電
    話及與乙○○所有並持用之未扣案門號0000000000行動電話
    聯絡本件詐欺行為之進行。嗣於94年10月4 日經警分持臺灣
    高雄地方法院核發之搜索票至丁○○之林園鄉○○○路111
    巷3 號住所搜索，查獲丁○○所保管之保險單、保險證、住
    院診斷證明書、住院醫療收據、理賠通知書、金融存簿、提
    款卡、健保卡、身分證影本等證物及供聯絡犯罪所用之門號
    0000000000、0000000000手機。
二、案經臺灣高雄地方法院檢察署檢察官指揮內政部警政署刑事
    警察局偵查起訴。
    理  由
一、本件係經被告丙○○、甲○、乙○○於準備程序當庭表示認
    罪，而經本院裁定以簡式審判程序加以審理，依據刑事訴訟
    法第273 條之2 、第159 條第2 項之規定，不適用傳聞法則
    有關限制證據能力之相關規定，合先敘明。
二、前揭犯罪事實，業據被告丙○○3 人坦承不諱，核與共犯丁○○於警詢時就丙○○、甲○犯罪部分之陳述：曾安排丙○○以不實之病因住院並向保險公司詐領保險理賠金；亦93年
    初，曾安排綽號「文仔」男子頂替丙○○去佛光醫院住院；
    丙○○告訴他有位朋友（即甲○）自己已有投保，要其安排
    住院，事後有3 家保險公司理賠，丙○○有將理賠金之三成
    分給他，共約1 萬3000元左右（警卷(五)第154 至160 頁）。
    甲○於本院就丙○○、乙○○犯罪部分之陳述：「我那時是
    當人頭。是丙○○安排我去住院的，見過丁○○一次。我的
    保險費是丙○○出的，乙○○他知道這件事情，保險費是丙○○跟乙○○一起出的。我不知道他們要詐領保險費。我那
    時住在丙○○與乙○○一起租六合路那邊，他們沒有跟我收
    租金，雖然我知道他們可能從事不法，但我還是聽他們的指
    示去住院。他們沒有承諾給我任何費用，事後我也沒有拿到
    任何費用。丙○○與乙○○幫我保保險，保意外險，他們二
    人一起來跟我說的，並說保險費要幫我出。我板信銀行的帳
    戶是丙○○帶我去辦的，出來之後帳戶他們就拿去了。」（
    本院卷(三)第247 至248 頁）相符；復有丁○○與丙○○曾就
    以丙○○不實意外傷害住院後之理賠進度；該次由丙○○自
    行住院、丁○○及第三人頂替住院之天數所得理賠總天數為
    何；丁○○教丙○○如何應對保險公司之詢問；2 人就保險
    理賠金如何拆帳；及要求甲○準備資料申請理賠等事宜詳為
    討論之通訊監察內容在卷可查（警卷(五)第489 至492 頁），
    足證丁○○確有安排丙○○或由第三人頂替丙○○住院，亦
    有安排甲○住院申請理賠之情事。又丙○○與乙○○確曾就
    甲○之南山人壽理賠金已核撥之數額、匯入何一帳戶及日後
    投保應分由數保險業務員處理予以討論，亦有通訊監察內容
    在卷可按（警卷(五)第524 頁），足認乙○○確有參與附表編
    號22、23之犯行；另丙○○部分理賠資料：中國人壽保險股
    份有限公司保險金申請書及佛公醫院診斷證明書、宏泰人壽
    保險股份有限公司理賠申請書及佛公醫院診斷證明書、中央
    產物保險股份有限公司傷害保險理賠申請書及佛公醫院診斷
    證明書、新光人壽保險股份有限公司保險金給付申請書及佛
    公醫院診斷證明書、富邦產物保險股份有限公司個人責任保
    險理賠申請書及佛公醫院診斷證明書、美商康健人壽保險股
    份有限公司醫療保險申請書及佛公醫院診斷證明書、臺灣產
    物保險股份有限公司保險金申請書及佛公醫院診斷證明書、
    法商佳迪福人壽保險股份有限公司台灣分公司理賠申請書及
    佛公醫院診斷證明書（證物卷第64至91頁）、宏泰人壽保險
    股份有限公司保險金申請書及五塊厝醫院診斷證明書、中央
    產物保險股份有限公司傷害保險理賠申請書及五塊厝醫院診
    斷證明書、臺灣產物保險股份有限公司保險金申請書及五塊
    厝醫院診斷證明書、新光人壽保險股份有限公司理賠給付申
    請書及五塊厝醫院診斷證明書、富邦產物保險股份有限公司
    理賠給付申請書及五塊厝醫院診斷證明書、美商康健人壽保
    險股份有限公司醫療保險金申請書及五塊厝醫院診斷證明書
    、（證物卷第145 至154 頁）、中央產物保險股份有限公司
    傷害保險理賠申請書及宏亞醫院診斷證明書、新光人壽保險
    股份有限公司傷害保險理賠申請書及宏亞醫院診斷證明書、
    （證物卷第221 至224 頁）、甲○部分理賠資料：美商康健
    人壽台灣分公司醫療保險金申請書及五塊厝醫院診斷證明書
    （證物卷第426 至427 頁）、南山人壽公司保險金申請書及
    五塊厝醫院診斷證明書（證物卷第431 至432 頁）（以上均
    影本）在卷足憑，足認被告3 人上開自白與事實相符，應可
    採信。本案事證明確，被告3 人犯行洵堪認定，應依法論科
    。
三、又按行為後法律有變更者，適用行為時之法律。但行為後之
    法律有利於行為人者，適用最有利於行為人之法律，刑法第
    2 條第1 項定有明文。又比較時應就罪刑有關之共犯、未遂
    犯、想像競合犯、牽連犯、連續犯、結合犯，以及累犯加重
    、自首減輕暨其他法定加減（如身分加減）與加減例等一切
    規定，綜其全部罪刑之結果而為比較（最高法院95年第8 次
    刑事庭會議決議參照）。查被告3 人行為後，與本案有關之
    刑法第28條共犯、第33條第5 款罰金刑、第47條累犯、第56
    條連續犯、第67條罰金刑之加重等規定，業於94年2 月2 日
    修正公布，自95年7 月1 日起施行，茲就比較情形分述如下
    ：
  (一)本件被告3 人所犯刑法第339 條第1 項詐欺取財罪之法定刑
    有罰金刑之規定，而依被告3 人行為時之刑法第33條第5 款
    規定，罰金刑為銀元1 元（即新臺幣3 元）以上；但被告3
    人行為後之現行刑法第33條第5 款係規定罰金刑為新臺幣10
    00元以上，以百元計算之，經比較修正前、後關於科處罰金
    刑之最低刑度規定，自應以被告3 人行為時之刑法較有利於
    被告3 人。
  (二)修正後刑法第28條雖將舊法之「實施」修正為「實行」。其
    中「實施」一語，涵蓋陰謀、預備、著手及實行之概念在內
    ，其範圍較廣；而「實行」則著重於直接從事構成犯罪事實
    之行為，其範圍較狹；二者之意義及範圍固有不同，但對於
    本件被告3 人與丁○○等共犯上開犯行之情形而言，刑法第
    28條之修正內容，對於其並無「有利或不利」之影響。
  (三)按「連續數行為而犯同一之罪名者，以一罪論，但得加重其
    刑至二分之一」，修正前刑法第56條定有明文，此條文經修
    正刪除。亦即被告基於概括犯意所為之數行為，自95年7 月
    1 日起已不再成立連續犯而得論以一罪，而應依具體行為之
    性質論罪。查本件被告3 人所為之多次詐欺取財犯行，均發
    生於新法施行之前，且此多次詐欺取財犯行，時間甚為緊接
    ，手法相同，所犯者係構成要件相同之罪名，主觀上顯基於
    概括犯意而為，應構成連續犯，依修正前刑法第56條規定，
    論以一罪，對被告3 人較為有利。
  (四)刑法第47條、第49條關於累犯之規定，乃以出於故意再犯有
    期徒刑以上之罪者為限，並增訂強制工作而免其刑之執行者
    ，於受強制工作處分之執行完畢或一部之執行而免除後，5
    年內故意再犯有期徒刑以上之罪者，以累犯論之規定（擬制
    累犯）；且刪除「依軍法」受裁判者，不適用累犯之規定，
    以求司法與軍法一致。是以修正後之累犯範圍已有所減縮及
    擴張，當屬科刑規範事項之變更，亦應依「從舊從輕」原則
    比較適用（最高法院97年度台上字第396 號判決要旨）。查
    乙○○係故意再犯本件詐欺取財罪，依修正前、後之刑法第
    47條規定，均成立累犯，適用修正後之規定，對乙○○並未
    較有利。又丙○○前因妨害自由案件，經本院以85年度易字
    第5240號判決判處有期徒刑3 月，與其經海軍總司令部因殺
    人未遂罪所判處之有期徒刑5 年2 月，定應執行刑為有期徒
    刑5 年3 月（本院卷五第119 頁），依最高法院82年度台上
    字第6865號判決要旨「按累犯之規定，於前所犯罪依軍法受
    裁判者，不適用之，刑法第四十九條定有明文。此於前犯數
    罪定執行刑案件，其中一罪係受軍法裁判者亦然。蓋數罪之
    合併定執行刑，既無從嚴予區分各罪分別於何時執行完畢，
    自應為被告作有利之解釋。」，依修正後之刑法第47條規定
    ，丙○○上開前案紀錄於本件將成立累犯，自應以修正前丙○○即行為時之規定，對丙○○較有利。
  (五)刑法罰金刑之加重，依修正後刑法第67條規定，其最高度及
    最低度同加重之，較修正前刑法第68條所定，僅加重其最高
    度，為不利於被告3 人，自應適用修正前之刑法。
  (六)綜上全部比較結果，本件情形，顯以修正前之規定較有利於
    被告3 人，揆諸上揭說明，應一體適用被告3 人行為時即修
    正前之規定，予以論處。
四、核被告丙○○所為，係犯刑法第339 條第1項 、第3 項詐欺
    取財既遂及未遂罪。被告甲○、乙○○所為，係犯刑法第33
    9 條第1 項詐欺取財既遂罪。按共同正犯之意思聯絡，原不
    以數人間直接發生者為限，即有間接之聯絡者，亦包括在內
    。如甲分別邀約乙、丙犯罪，雖乙、丙間彼此並無直接之聯
    絡，亦無礙於其為共同正犯之成立（最高法院77年台上字第
    2135號判例要旨參照），丙○○係由丁○○所邀約參與本件
    犯行，雖丙○○與姓名不詳綽號「文仔」之成年男子、乙○○與丁○○僅間接聯絡，惟上開說明應認丙○○、丁○○、
    「文仔」就附表編號1 至21部分；丁○○、丙○○、甲○、
    乙○○就附表編號22、23部分，均屬共同正犯。又共犯丁○○先後向附表所示之保險公司為多次詐欺取財犯行，時間緊
    接，所犯犯罪構成要件相同之罪名，顯係基於概括犯意反覆
    實施，屬連續犯，依連續犯之規定，論以連續詐欺取財既遂
    罪，被告3 人依共犯責任共同原則，亦應成立連續犯，並依
    法加重其刑。查被告乙○○有事實欄所載之有期徒刑執行完
    畢紀錄，有臺灣高等法院被告前案紀錄表在卷可按，其於有
    期徒刑之執行完畢後5 年內，故意再犯本件有期徒刑以上之
    罪，為累犯，應依刑法第47條第1 項之規定加重其刑。並遞
    加之。爰審酌被告3 人年輕力盛，卻不思以合法之途徑獲取
    金錢，竟以詐領保險金之方式牟取不法利益，已影響其他參
    與保險者之權益，致保險危險分擔之功能減損，並參酌被告
    3 人在此詐欺犯行中擔任之角色、分工項目、參與之時間及
    其丙○○自承前後約得款3 萬元（本院卷三第146 頁）、無
    證據證明乙○○、甲○已分得利益，暨其犯後坦承犯行，惟
    迄未賠償已為理賠給付之各該保險公司所受之損害等一切情
    狀，分別量處如主文所示之刑。又被告3 人上開犯罪時間在
    96年4 月24日以前，所犯為刑法第339 條第1 項、第3 項之
    詐欺取財既遂及未遂罪，合於減刑條件，爰依中華民國96年
    罪犯減刑條例第2 條第1 項第3 款、第7 條規定，減為如主
    文所示之刑。又被告3 人行為時之刑法第41條第1 項前段及
    罰金罰鍰提高標準條例第2 條（現已刪除）係規定以銀元10
    0 元至300 元折算1 日（即以新臺幣300 元至900 元折算1
    日），而被告3 人行為後之現行刑法第41條第1 項前段，則
    係規定以新臺幣1000元、2000元或3000元折算1 日，是經比
    較修正前、後之易科罰金折算標準，應以行為時即修正前之
    規定，較有利於被告3 人，故依刑法第2 條第1 項前段之規
    定，本件自應適用修正前刑法第41條第1 項前段之規定，諭
    知易科罰金之折算標準。查本院考量本件犯罪情節之輕重及
    丙○○係高中畢業、無業、經濟狀況勉強維持等情（警詢筆
    錄基本資料欄，警卷(五)第351 頁）、甲○係高中肄業、無業
    、經濟狀況勉強維持等情（警詢筆錄基本資料欄，警卷(五)第
    344 頁）、乙○○係高職畢業、職業商、經濟狀況小康等情
    （警詢筆錄基本資料欄，警卷(五)第379 頁），分別諭知如主
    文所示之易科罰金之折算標準。
五、未扣案門號0000000000、0000000000行動電話為丙○○所有
    並持用（警卷(五)第352 頁），用以與共犯丁○○所有之扣案
    門號0000000000行動電話、與甲○所有並持用之未扣案門號
    0000000000行動電話（警卷(五)第344 、347 頁）及與乙○○
    所有並持用之未扣案門號0000000000行動電話（警卷(五)第37
    9 頁、偵字第5538號卷第429 頁）聯絡本件詐欺行為之進行
    ，有通訊監察譯文在卷（警卷(五)第359 頁、第489 至492 頁
    、第524 頁），均為供其犯罪所用之物，且未扣案之上開行
    動電話，無證據證明業已滅失，均應依刑法第38條第1 項第
    2 款之規定及共犯沒收之法理宣告沒收（均含SIM 卡，因一
    般月租型門號與預付卡門號，其性質相同，自合約生效日起
    ，電信公司交付用戶之SIM 屬用戶所有，自應併予沒收）；
    另扣案之共犯丁○○所有之門號0000000000手機，無證據證
    明與本件犯行相關；又各保險公司之理賠申請書及相關醫院
    診斷證明書，因已提出向各該保險公司提出行使，由各該公
    司收執，非屬被告3 人或共犯丁○○、「文仔」所有之物，
    均無法宣告沒收，併此敘明。
據上論斷，應依刑事訴訟法第273 條之1 第1 項、第299 條第1
項前段，刑法第2 條第1 項前段、第339 條第1 項、第3 項、第
38條第1 項第2 款，修正前刑法第28條、第41條第1 項前段、第
47條、第56條，刑法施行法第1 條之1 ，中華民國96年罪犯減刑
條例第2 條第1 項第3 款、第7 條，修正前罰金罰鍰提高標準條
例第2 條，判決如主文。
本案經檢察官呂乾坤到庭執行職務。
中    華    民    國    97    年    9     月    30    日
                  刑事第十二庭  法  官  施介元
以上正本證明與原本無異。
如不服本判決應於收受本判決後10日內向本院提出上訴書狀，並
應敘述具體理由，如未敘述上訴理由者，應於上訴期間屆滿後20
日內補提理由書狀於本院（均須按他造當事人之人數附繕本）「
切勿逕送上級法院」。
中    華    民    國    97    年    9     月    30    日
                                書記官  葉玉芬
附錄本判決論罪科刑法條
刑法第339條
意圖為自己或第三人不法之所有，以詐術使人將本人或第三人之
物交付者，處5 年以下有期徒刑、拘役或科或併科1000元以下罰
金。
以前項方法得財產上不法之利益或使第三人得之者，亦同。
前2項之未遂犯罰之。
附表
┌──┬────┬─────┬─────┬───────┬────┬─────┐
│編號│被害人  │犯罪時間  │住院地點  │  犯罪事實    │ 行為人 │ 詐欺所得 │
│    │        │年.月.日. │          │              │        │（新台幣）│
├──┼────┼─────┼─────┼───────┼────┼─────┤
│1   │中國人壽│92.12.07- │佛公醫院  │丁○○安排陳宏│丁○○、│11670元   │
│    │保險公司│92.12.09  │          │仁以在中山路、│丙○○  │          │
│    │        │          │          │五福路口閃小孩│        │          │
│    │        │          │          │跌倒成傷之不實│        │          │
│    │        │          │          │病況至醫院住院│        │          │
│    │        │          │          │，持住院證明保│        │          │
│    │        │          │          │險公司訛詐保險│        │          │
│    │        │          │          │理賠金。      │        │          │
├──┼────┼─────┼─────┼───────┼────┼─────┤
│2   │宏泰人壽│92.12.07- │佛公醫院  │丁○○安排陳宏│丁○○、│6000元    │
│    │保險公司│92.12.09  │          │仁以中正、五福│丙○○  │          │
│    │        │          │          │路騎機車跌倒成│        │          │
│    │        │          │          │傷之不實病況至│        │          │
│    │        │          │          │醫院住院，持住│        │          │
│    │        │          │          │院證明向保險公│        │          │
│    │        │          │          │司訛詐保險理賠│        │          │
│    │        │          │          │金。          │        │          │
├──┼────┼─────┼─────┼───────┼────┼─────┤
│3   │中央產物│92.12.07- │佛公醫院  │同上          │丁○○、│尚未理賠  │
│    │保險公司│92.12.09  │          │              │丙○○  │          │
├──┼────┼─────┼─────┼───────┼────┼─────┤
│4   │新光人壽│92.12.07- │佛公醫院  │同上          │丁○○、│尚未理賠  │
│    │保險公司│92.12.09  │          │              │丙○○  │          │
├──┼────┼─────┼─────┼───────┼────┼─────┤
│5   │富邦產物│92.12.07- │佛公醫院  │丁○○安排陳宏│丁○○、│尚未理賠  │
│    │保險公司│92.12.09  │          │仁以在前鎮過港│丙○○  │          │
│    │        │          │          │隧道騎機車跌倒│        │          │
│    │        │          │          │成傷之不實病況│        │          │
│    │        │          │          │至醫院住院，持│        │          │
│    │        │          │          │住院證明向保險│        │          │
│    │        │          │          │公司訛詐保險理│        │          │
│    │        │          │          │賠金。        │        │          │
├──┼────┼─────┼─────┼───────┼────┼─────┤
│6   │康健人壽│92.12.07- │佛公醫院  │丁○○安排陳宏│丁○○、│13500元   │
│    │保險公司│92.12.09  │          │仁以在中山、五│丙○○  │          │
│    │        │          │          │福路口騎機車跌│        │          │
│    │        │          │          │倒成傷之不實病│        │          │
│    │        │          │          │況至醫院住院，│        │          │
│    │        │          │          │持住院證明向保│        │          │
│    │        │          │          │險公司訛詐保險│        │          │
│    │        │          │          │理賠金。      │        │          │
├──┼────┼─────┼─────┼───────┼────┼─────┤
│7   │中國人壽│92.12.26- │佛公醫院  │丙○○提供證件│丁○○、│42790元   │
│    │保險公司│93.01.05  │          │由丁○○冒名頂│丙○○  │          │
│    │        │          │          │替丙○○以在佛│        │          │
│    │        │          │          │公路被人撞傷、│        │          │
│    │        │          │          │對方落跑成傷之│        │          │
│    │        │          │          │不實病況至醫院│        │          │
│    │        │          │          │住院，持住院證│        │          │
│    │        │          │          │明向保險公司訛│        │          │
│    │        │          │          │詐保險理賠金。│        │          │
├──┼────┼─────┼─────┼───────┼────┼─────┤
│8   │臺灣產物│92.12.26- │佛公醫院  │同上          │丁○○、│22200元   │
│    │保險公司│93.01.05  │          │              │丙○○  │          │
│    │        │          │          │              │        │          │
├──┼────┼─────┼─────┼───────┼────┼─────┤
│9   │佳迪福產│92.12.26- │佛公醫院  │同上          │丁○○、│尚未理賠  │
│    │物保險公│93.01.05  │          │              │丙○○  │          │
│    │司      │          │          │              │        │          │
├──┼────┼─────┼─────┼───────┼────┼─────┤
│10  │宏泰人壽│92.12.26- │佛公醫院  │同上          │丁○○、│尚未理賠  │
│    │保險公司│93.01.05  │          │              │丙○○  │          │
├──┼────┼─────┼─────┼───────┼────┼─────┤
│11  │中央產物│92.12.26- │佛公醫院  │同上          │丁○○、│尚未理賠  │
│    │保險公司│93.01.05  │          │              │丙○○  │          │
├──┼────┼─────┼─────┼───────┼────┼─────┤
│12  │新光人壽│92.12.26- │佛公醫院  │同上          │丁○○、│55000元   │
│    │保險公司│93.01.05  │          │              │丙○○  │          │
├──┼────┼─────┼─────┼───────┼────┼─────┤
│13  │富邦產物│92.12.26- │佛公醫院  │同上          │丁○○、│29000元   │
│    │保險公司│93.01.05  │          │              │丙○○  │          │
├──┼────┼─────┼─────┼───────┼────┼─────┤
│14  │康健人壽│92.12.26- │佛公醫院  │同上          │丁○○、│尚未理賠  │
│    │保險公司│93.01.05  │          │              │丙○○  │          │
├──┼────┼─────┼─────┼───────┼────┼─────┤
│15  │宏泰人壽│93.04.03- │五塊厝醫院│丁○○安排陳宏│丁○○、│30000元   │
│    │保險公司│93.04.10  │          │仁以在衛武營前│丙○○  │          │
│    │        │          │          │路滑騎機車跌倒│        │          │
│    │        │          │          │成傷之不實病況│        │          │
│    │        │          │          │至醫院住院，持│        │          │
│    │        │          │          │住院證明向保險│        │          │
│    │        │          │          │公司訛詐保險理│        │          │
│    │        │          │          │賠金。        │        │          │
├──┼────┼─────┼─────┼───────┼────┼─────┤
│16  │中央產物│93.04.03- │五塊厝醫院│同上          │丁○○、│尚未理賠  │
│    │保險公司│93.04.10  │          │              │丙○○  │          │
├──┼────┼─────┼─────┼───────┼────┼─────┤
│17  │新光人壽│93.04.03- │五塊厝醫院│丁○○安排陳宏│丁○○、│尚未理賠  │
│    │保險公司│93.04.10  │          │仁以在三多路衛│丙○○  │          │
│    │        │          │          │武營前騎機車跌│        │          │
│    │        │          │          │倒成傷之不實病│        │          │
│    │        │          │          │況至醫院住院，│        │          │
│    │        │          │          │持住院證明向保│        │          │
│    │        │          │          │險公司訛詐保險│        │          │
│    │        │          │          │理賠金。      │        │          │
├──┼────┼─────┼─────┼───────┼────┼─────┤
│18  │富邦產物│93.04.03- │五塊厝醫院│丁○○安排陳宏│丁○○、│21000元   │
│    │保險公司│93.04.10  │          │仁以在在衛武營│丙○○  │          │
│    │        │          │          │前騎機車跌倒成│        │          │
│    │        │          │          │傷之不實病況至│        │          │
│    │        │          │          │醫院住院，持住│        │          │
│    │        │          │          │院證明向保險公│        │          │
│    │        │          │          │司訛詐保險理賠│        │          │
│    │        │          │          │金。          │        │          │
├──┼────┼─────┼─────┼───────┼────┼─────┤
│19  │康健人壽│93.04.03- │五塊厝醫院│同上          │丁○○、│尚未理賠  │
│    │保險公司│93.04.10  │          │              │丙○○  │          │
├──┼────┼─────┼─────┼───────┼────┼─────┤
│20  │中央產物│93.07.05- │宏亞醫院  │丙○○提供證件│丁○○、│尚未理賠  │
│    │保險公司│93.07.07  │          │由丁○○安排真│丙○○、│          │
│    │        │          │          │實姓名不詳綽號│「文仔」│          │
│    │        │          │          │「文仔」成年男│        │          │
│    │        │          │          │子冒名頂替陳宏│        │          │
│    │        │          │          │仁，以在五甲二│        │          │
│    │        │          │          │路騎機車跌倒成│        │          │
│    │        │          │          │傷之不實病況至│        │          │
│    │        │          │          │醫院住院，持住│        │          │
│    │        │          │          │院證明向保險公│        │          │
│    │        │          │          │司訛詐保險理賠│        │          │
│    │        │          │          │金。          │        │          │
├──┼────┼─────┼─────┼───────┼────┼─────┤
│21  │新光人壽│93.07.05- │宏亞醫院  │同上          │丁○○、│尚未理賠  │
│    │保險公司│93.07.07  │          │              │丙○○  │          │
│    │        │          │          │              │姓名不詳│          │
│    │        │          │          │              │綽號「文│          │
│    │        │          │          │              │仔」之成│          │
│    │        │          │          │              │年男子  │          │
├──┼────┼─────┼─────┼───────┼────┼─────┤
│22  │康健人壽│94.06.23- │五塊厝醫院│丙○○介紹甲○│丁○○、│31500元   │
│    │保險公司│94.06.29  │          │（原名莊大興）│甲○、陳│          │
│    │        │          │          │與丁○○認識，│宏仁、許│          │
│    │        │          │          │並遊說乙○○出│育誠    │          │
│    │        │          │          │資替甲○投保後│        │          │
│    │        │          │          │，由丁○○安排│        │          │
│    │        │          │          │甲○以在高市三│        │          │
│    │        │          │          │多民權路騎機車│        │          │
│    │        │          │          │摔傷成傷之不實│        │          │
│    │        │          │          │病況至醫院住院│        │          │
│    │        │          │          │，持住院證明向│        │          │
│    │        │          │          │保險公司訛詐保│        │          │
│    │        │          │          │險理賠金後與。│        │          │
├──┼────┼─────┼─────┼───────┼────┼─────┤
│23  │南山人壽│94.06.23- │同上      │同上          │丁○○、│25920元   │
│    │保險公司│94.06.29  │          │              │甲○、陳│          │
│    │        │          │          │              │宏仁、許│          │
│    │        │          │          │              │育誠    │          │
└──┴────┴─────┴─────┴───────┴────┴─────┘


司法院資訊處製作；財團法人民間司法改革基金會備份。
